【裁判字號】    99,台上,3552
【裁判日期】    990610
【裁判案由】    違反槍砲彈藥刀械管制條例
【裁判全文】
最高法院刑事判決            九十九年度台上字第三五五二號
上  訴  人   甲○○
上列上訴人因違反槍砲彈藥刀械管制條例案件，不服台灣高等法
院高雄分院中華民國九十九年三月三十一日第二審判決 (九十八
年度上訴字第一四六九號，起訴案號：台灣高雄地方法院檢察署
九十八年度偵字第三三一一、三三一二號），提起上訴，本院判
決如下：
    主  文
上訴駁回。
    理  由
按刑事訴訟法第三百七十七條規定，上訴於第三審法院，非以判
決違背法令為理由，不得為之。是提起第三審上訴，應以原判決
違背法令為理由，係屬法定要件。如果上訴理由書狀並未依據卷
內訴訟資料，具體指摘原判決不適用何種法則或如何適用不當，
或所指摘原判決違法情事，顯與法律規定得為第三審上訴理由之
違法情形，不相適合時，均應認其上訴為違背法律上之程式，予
以駁回。本件原判決綜合全部卷證資料，認上訴人甲○○有其事
實欄所載之犯行，已詳所憑之證據與認定之理由。因而撤銷第
一審關於未經許可寄藏手槍部分之科刑判決，改判依想像競合犯
關係從一重仍論處上訴人未經許可寄藏手槍，累犯罪刑。從形式
上觀察，並無足以影響判決結果之違法情形存在。
上訴意旨略以：上訴人被警查扣二支手槍後，於警員未發覺另有
二支手槍前，即主動供出，並帶警起獲，應符合自首要件，原審
未依聲請傳喚承辦警員調查，而未說明其理由，即認不符自首規
定，有不適用法則、理由不備及調查職責未盡之違法云云。惟裁
判上一罪其一部分犯罪已被發覺，雖在檢察官或司法警察官訊問
中被告陳述其未發覺之部分犯罪行為，並不符合刑法第六十二條
之規定，不應認有自首之效力。原判決認定上訴人同時、同地，
受同一人之託，寄藏具殺傷力之槍枝四支及子彈三十九顆、三十
三顆，其中二支槍被警發覺查扣後，上訴人始帶警起出其餘二支
槍等情，其部分寄藏槍枝之犯行既已被發覺，雖自行供出其餘寄
藏槍枝之犯行，依上揭說明，仍與自首之要件不符，即無傳喚承
辦警員調查之必要。且原判決已說明上訴人不符自首規定之理由
，上訴意旨顯非依據卷內訴訟資料指摘。其餘上訴意旨，就原判
決已詳加說明之事項，徒憑己見，任意指摘為違法，自非適法之
第三審上訴理由。應認本件上訴違背法律上之程式，予以駁回。
據上論結，應依刑事訴訟法第三百九十五條前段，判決如主文。
中    華    民    國  九十九  年    六    月    十    日
                      最高法院刑事第十三庭
                          審判長法官  賴  忠  星
                                法官  呂  丹  玉
                                法官  吳      燦
                                法官  蔡  名  曜
                                法官  葉  麗  霞
本件正本證明與原本無異
                                      書  記  官
中    華    民    國  九十九  年    六    月   十五   日
                                                     M

司法院資訊處製作；財團法人民間司法改革基金會備份。
